Inventaris van het archief van Rijkswaterstaat: Directie Zuid-Holland: Dienstkring Delft en taakvoorgangers, 1960-1999
Nationaal Archief, Den Haag
Rijkswaterstaat: Directie Zuid-Holland: Dienstkring Delft en taakvoorgangers
RWS / Delft
1927-2002
5070
4.20 meter; 216 inventarisnummers.
Normale geschreven, getypte en gedrukte documenten, geen bijzondere handschriften. Het archief bevat tekeningen.
Nationaal Archief, Den Haag
Rijkswaterstaat / Directie Zuid-Holland / Dienstkring Delft
Rijkswaterstaat / Directie Zuid-Holland / Dienstkring 's-Gravenhage-Zuid
Rijkswaterstaat / Directie Wegen
Het archief bevat stukken betreffende onder meer verontreinigde baggerspecie langs rijkswegen, besluitvorming omtrent het beheer en onderhoud van (rijks)wegen, het verlenen van vergunningen aan benzineverkoopmaatschappijen en exploitanten van tankstations, de totstandkoming van de hogesnelheidslijn (HSL), steunpunten met betrekking tot gladheidsbestrijding, en stukken betreffende organisatie en reorganisatie. In het archief bevindt zich een aanzienlijk aantal tekeningen.
Archiefvorming
Geschiedenis van de archiefvormer
Rijkswaterstaat en de dienstkringen
Bron: de inleiding van toegang 5.028.5070 - Institutionele Toegang op de gegevensbestanden van de Dienstkring Delft en taakvoorgangers met betrekking tot het beleidsterrein Waterstaat over de periode 1960-1999.
Rijkswaterstaat heeft vier kerntaken:
Nederland beschermen tegen overstromingen,
de zorg voor schoon en voldoende water voor alle gebruikers,
het aanleggen, beheren en onderhouden van de rijkswegen en rijksvaarwegen,
de zorg voor vlotte en veilige doorstroming van het verkeer.
De hiërarchische structuur van Rijkswaterstaat kwam tot 1930 tot uitdrukking in een voornamelijk regionale organisatievorm. Daarin hadden de hoofdinspecteurs het omvangrijkste beheersgebied, namelijk alle waterstaatsobjecten in het land. Aan de andere kant waren er waterstaatsbeambten als brug- en sluiswachters, kantonniers en bakenmeesters. Zij waren verantwoordelijk voor het kleinste beheersgebied in het geheel: een brug of sluis, een stuk weg (kanton) of een riviergedeelte (bakenkwartier). Daarnaast waren vier andere beheersgebieden waarvoor een inspecteur, een hoofdingenieur(-directeur), een (hoofd)-ingenieur of een opzichter verantwoordelijk was. Hun werkterrein werd respectievelijk inspectie, district (of directie), arrondissement en dienstkring genoemd.
Van deze regionale beheersgebieden is de dienstkring de jongste: deze ontstond in 1884, toen minister J.G. van den Bergh orde wilde scheppen in het uiteenlopende en nooit goed afgebakende werk van de opzichters. Vanaf dat moment was de dienstkring het geografisch omgrensde werkterrein van deze functionarissen. Omdat de Rijkswaterstaat lange tijd ongeveer honderd vaste opzichters in dienst had waren er aanvankelijk ook zo'n honderd dienstkringen. De omvang ervan verschilde echter, en hetzelfde gold voor de werkzaamheden. Zo waren er dienstkringen die uitsluitend 'droge' objecten beheerden (rijkswegen bijvoorbeeld), terwijl andere vooral te maken hadden met 'nat werk'. De verschillen kwamen ook tot uitdrukking in de samenstelling van het personeel. De dienstkringen in de rivierarrondissementen hadden veel varend personeel in dienst, zoals bakenmeesters, motorschippers en dekknechten. De personeelssterkte van de dienstkringen liep bovendien uiteen van zeven (Zierikzee) tot 85 (Maastricht I).
De sterk hiërarchische opbouw van de Rijkswaterstaat vond een weerspiegeling in de dienstkring. Onder een opzichter (later een waterstaatkundig ambtenaar) stonden beambten in allerlei rangen en standen. Zo kende het brug- en sluispersoneel omstreeks 1960 zo'n vijftig rangen en functies, van sluishavenmeester A tot sluisarbeider. Bakenmeesters waren er in drie klassen, kantonniers in vier.
In de jaren zeventig kwam een proces op gang waarbij de dienstkringen een grotere zelfstandigheid kregen. Vooral door het opheffen van de arrondissementen in 1971 kregen ze een nieuwe rol. Voortaan vielen ze rechtstreeks onder de directies nieuwe stijl en kregen ze de verantwoordelijkheid voor veel administratief werk dat voorheen door de arrondissementen werd gedaan. Een organisatorische schaalvergroting had bovendien tot gevolg dat het aantal dienstkringen kleiner werd en hun areaal groter. De uitbreiding van bevoegdheden werd mogelijk door een professionelere inrichting, onder andere door een betere administratieve ondersteuning.
De volledige historische achtergronden en ontwikkelingen van de dienstkring Delft van Rijkswaterstaat, en van het beleidsterrein personenvervoer zijn uitgebreid beschreven in de volgende publicaties:
28. Waterstaat. Rapport van een institutioneel onderzoek naar het overheidshandelen op het beleidsterrein waterstaat over de periode 1945-1994 (samenstelling: J.W.J.M. Bogaarts; ISBN 90-74442-31-5) 's-Gravenhage 1995.
86. Iedereen onderweg. Een institutioneel onderzoek naar het beleidsterrein personenvervoer, 1945-1996 (samenstelling: dr. L. Hovy m.m.v. drs. N.P. van Egmond, drs. M. de Koning en drs. A. Spieksma, ISBN 90-5909-029-2) 's-Gravenhage 2002.
Geschiedenis van het archiefbeheer
De verwerving van het archief
Het archief is krachtens bepalingen van de Archiefwet overgebracht.
Inhoud en structuur van het archief
08.01; 2.16
Selectie en vernietiging
Voor de selectie werd gebruik gemaakt van:
Het 'Basis Selectie Document (BSD) beleidsterrein Waterstaat, 1945-2000'.
Het 'Basis Selectie Document (BSD) beleidsterrein Arbeidsvoorwaarden rijkspersoneel, 1945-2001'.
Het 'Basis Selectie Document (BSD) beleidsterrein Formatiebeleid, arbeidsmarktbeleid en personeelsontwikkeling en mobiliteit, 1945-2001'.
Het 'Basis Selectie Document (BSD) beleidsterrein Arbeidsomstandigheden bij de overheid, 1945-2001'.
Het 'Basis Selectie Document (BSD) beleidsterrein Personeelsinformatievoorziening en -administratie, 1945-2001'.
In deze toegang zijn de voor blijvende bewaring in aanmerking komende dossiers opgenomen van de volgende dienstkringen:
Dienstkring 's-Gravenhage-Zuid
Dienstkring Delft
Directie Wegen.
De .07-gedeelten zijn bewerkt aan de hand van de 'Lijst van voor vernietiging in aanmerking komende archiefbescheiden van het Ministerie van Verkeer en Waterstaat en van de daaronder ressorterende rijksorganen met uitzondering van het staatsbedrijf der PTT, behorende bij de beschikking van de minister van Cultuur, Recreatie en Maatschappelijk Werk en de minister van Verkeer en Waterstaat van 7 maart 1977 en 14 april 1977'.
Ordening van het archief
Het archief is allereerst ingedeeld naar beleidsterrein. Met een beleidsterrein wordt bedoeld een afgebakend onderwerp van overheidsbemoeienis, in dit geval dus
Waterstaat,
Personenvervoer,
en Ondersteunende processen.
Per beleidsterrein is het archief onderverdeeld naar handeling. Per handeling zijn de beschrijvingen van de dossiers vermeld. Een handeling wordt verricht door een actor ter uitvoering van een taak, of op grond van een wettelijke bevoegdheid. Een actor is een overheidsinstelling die bevoegd is zelfstandig op te treden (bijvoorbeeld een minister) binnen het beleidsterrein. Op een beleidsterrein treden meerdere actoren handelend op.
Aanwijzingen voor de gebruiker
Openbaarheidsbeperkingen
Volledig openbaar.
Materiële beperkingen
Andere toegang
Het archief was aanvankelijk beschreven in de Institutionele Toegangen:
5.028.5070 - Institutionele Toegang op de gegevensbestanden van de Dienstkring Delft en taakvoorgangers met betrekking tot het beleidsterrein Waterstaat over de periode 1960-1999
5.086.5070 - Institutionele Toegang op de gegevensbestanden van de Dienstkring Delft en taakvoorgangers met betrekking tot het beleidsterrein Personenvervoer over de periode 1990-1999
5.911.5070 - Institutionele Toegang op de gegevensbestanden van de Dienstkring Delft en taakvoorgangers met betrekking tot de organisatieonderdelen van het Ministerie van Verkeer en Waterstaat over de periode 1960-1999
Aanvraaginstructie
Openbare archiefstukken kunnen online worden aangevraagd en gereserveerd. U kunt dit ook via de terminals in de studiezaal van het Nationaal Archief doen. Om te kunnen reserveren dient u de volgende stappen te volgen:
U maakt een profiel aan op www.gahetna.nl, en logt vervolgens in
Via de archiefinventaris (alleen de beschrijvingen met rode nummers) selecteert u het gewenste archiefstuk door op de knop 'Reserveren' te klikken
In het volgende scherm geeft u aan op welke dag u het archiefstuk wilt inzien
Indien u zich bevindt in de studiezaal en een tafelnummer heeft ontvangen kunt u dit nummer vermelden. Als u geen tafelnummer heeft kunt u tafelnummer 777 laten staan
Vervolgens bevestigt u uw reservering door deze te versturen.
Verwant materiaal
Beschikbaarheid van kopieën
Beschrijving van de series en archiefbestanddelen
- Waterstaat 1945-2001, 028
  - Het opzetten, financieren, begeleiden en evalueren van proef- en demonstratieprojecten. 1945-, 77
    Actor: Minister van Verkeer en Waterstaat
    Product: Voorbeelden van projecten zijn:
    - Grootschalig fietsvoorzieningen die rond 1980 werden uitgevoerd, zoals fietsroutes in Den Haag, Tilburg en Delft en fietspaden langs de wegen Arnhem-Elst-Nijmegen en Venlo Maasbree-Midden-Peelweg.
    - Demonstratieprojecten Herinrichting Stedelijke Gebieden (in Rijswijk en Eindhoven).
    - Demonstratieprojecten gericht verkeerstoezicht.
    - Proefgebiedsgewijze aanpak, in het kader van de invoering van de - Handleiding Aanpak Gevaarlijke Situaties (HAGS).
    - Snelheidsbeïnvloedende elektronische systemen op de weg.
    - Projecten in samenwerking met gemeenten in het kader van 'autoarm stedelijk gebied'.
    - Projecten in het kader van 'de SVV-stad' met betrekking tot de herinrichting van stedelijk gebied.
    Opm.: De projecten worden doorgaans op initiatief van de rijksoverheid opgestart.
    Tot 1988 gebeurde dit veelal door de Directie Verkeerveiligheid en de Dienst Verkeerskunde.
    Sinds 1988 ligt het initiatief ook bij de regionale directies.
    De Adviesdienst Verkeer en Vervoer heeft over het algemeen een belangrijke inhoudelijke inbreng bij de uitvoering van de projecten.
    Datum: 05-03-1999
    - Dienstkring 's-Gravenhage-Zuid
      - Het medebegeleiden en evalueren van de aanleg van een proefstraat wegverlichting ten behoeve van de Dienst Verkeerskunde bij Ypenburg., 1971-1979; 100; 234.4
        Met 13 tekeningen, aan te vragen onder inv.nr. 1049
  - Het verspreiden, bergen en zuiveren van verontreinigde baggerspecie. 1983-, 172
    Bron: Tweede Kamer 1988-1989, 21 250, nr. 2, pg. 189-191.
    Opm.: Voor een fasering van de handeling zie activiteitenlijst.
    - Dienstkring Delft
      - Het onderzoeken, verzamelen en afvoeren van verontreinigde baggerspecie van bermsloten langs rijkswegen., 1993-1996; 115
  - Het doen van onderzoek naar de toepassingsmogelijkheden van primaire en secundaire grondstoffen. 1945-, 329
    Bron: Tweede Kamer 1988-1989, 21 100, nr. 2, pg. 89.
    Product: "Evaluatie en actualisatie kwantitatieve inventarisatie gebruik van secundaire grondstoffen".
    "Logistieke aspecten betreffende vervoer, overslag en verwerking van geïmporteerde primaire grindvervangende materialen".
    Onderzoek naar de toepassingsmogelijkheden van Euroklei (licht verontreinigde baggerspecie afkomstig uit het westelijk havengebied van Rotterdam) dat voor de toenmalige Directie Benedenrivieren en de Gemeentewerken van Rotterdam is uitgevoerd in de periode 1981-1987.
    Ontzilting zeezand.
    Stralingsaspecten van geïmporteerde gebroken natuursteen.
    Onderzoeken naar het gebruik van fijner zand in beton en metselwerk.
    Onderzoeken naar een zo hoogwaardig mogelijk gebruik van primaire en secundaire grondstoffen.
    - Dienstkring Delft
      - Onderzoek naar de toepassingsmogelijkheden van vervuilde waterbodems naast Rijksweg 13., 1994-1995; 127
        Met 6 tekeningen, aan te vragen onder inv.nr. 1056
  - Het voorbereiden van Koninklijke Besluiten waarbij rijkswaterstaatswerken, van niet-nationaal belang en bij werderzijdse overeenstemming, in beheer of in onderhoud worden gegeven bij lagere overheden. 1932-, 397
    Grondslag: Wet van 24 november 1932, Stb. 552.
    Waterstaatswet 1900 (Stb. 1900, 176), art. 1.
    Product: Koninklijk Besluit.
    Opm.: Deze besluiten worden door de ministers van Verkeer en Waterstaat en van Financiën gezamenlijk voorgedragen.
    Deze handeling vervangt handeling 497.
    - Dienstkring Delft
      - In beheer en onderhoud brengen bij gemeenten van rijkswaterstaatswerken., 1984-2002; 36-37
        - Gemeente Rijswijk; een gedeelte van de verbindingsweg van de rijksweg Rijswijk-knooppunt Ypenburg, 1984-1995, 36; .07.351.1; pak
          Met 22 tekeningen, aan te vragen onder inv.nr. 1010
        - Gemeente Rotterdam; weggedeelten langs Rijksweg A16, 1994-2002, 37; pak
          Met 71 tekeningen, aan te vragen onder inv.nr. 1011
    - Dienstkring 's-Gravenhage-Zuid
      - In beheer en onderhoud brengen bij lagere overheden van rijkswaterstaatswerken., 1928-1989; 40-59
        - Gemeente Capelle aan den IJssel; gedeelte van Rijksweg 20 Rotterdam-Nieuwerkerk aan den IJssel, 1981-1986, 56; .07.351.1; pak
          Met 26 tekeningen, aan te vragen onder inv.nr. 1026
        - Gemeente Delft. 1939-1971, 42-44
          - Een gedeelte van de Rijksweg Delft-Maassluis, 1939-1960, 44; 261.31
            Met 2 tekeningen, aan te vragen onder inv.nr. 1015
          - Een gedeelte van de Rijksweg van Delft naar Overschie (Doenkade), 1949-1971, 42; 261.31
            Met 2 tekeningen, aan te vragen onder inv.nr. 1014
        - Gemeente Gouda; de Rijksweg "de toegangsweg naar Gouda", 1960-1961, 41; 261.3
          Met 5 tekeningen, aan te vragen onder inv.nr. 1013
        - Gemeente 's-Gravenhage. 1938-1974, 49-50
          - Gedeelte van de Rijksweg van de Nieuwe Weg te Loosduinen en een gedeelte van de Rijksweg van Loosduinen-Naaldwijk, 1938-1965, 50; 261.31
            Met 5 tekeningen, aan te vragen onder inv.nr. 1020
          - Gedeelte van de Rijksweg Loosduinen-Monster, 1963-1974, 49; 261.31
            Met 2 tekeningen, aan te vragen onder inv.nr. 1019
        - Gemeente Maasland; een gedeelte van de Rijksweg van Delft naar Maassluis, 1948-1957, 46; 261.31
          Met 2 tekeningen, aan te vragen onder inv.nr. 1017
        - Gemeente Maassluis; een gedeelte van Rijksweg 20 (Het Schreur), 1962-1984, 47; 261.31
          Met 9 tekeningen, aan te vragen onder inv.nr. 1018
        - Gemeente Monster; een gedeelte van de Rijksweg Loosduinen-Monster, 1962-1973, 51; 261.31
          Met 5 tekeningen, aan te vragen onder inv.nr. 1021
        - Gemeente Naaldwijk; gedeelten van de Rijksweg van Loosduinen naar Naaldwijk, 1928-1968, 57; 261.31
          Met 8 tekeningen, aan te vragen onder inv.nr. 1027
        - Gemeente Nieuwerkerk aan den IJssel; gedeelten van de Rijksweg, 1982-1988, 54; .07.351.1
          Met 9 tekeningen, aan te vragen onder inv.nr. 1024
        - Gemeente Rijswijk; Rijksweg Broeksloot-Hoornbrug, 1938-1970, 59; 261.3
          Met 13 tekeningen, aan te vragen onder inv.nr. 1028
        - Gemeente Rotterdam; gedeelten van de Rijksweg Rotterdam-Nieuwerkerk aan den IJssel, plaatselijk bekend als Hoofdweg en aan de gemeente Capelle aan den IJssel een gedeelte van de Rijksweg Rotterdam-Nieuwerkerk aan den IJssel, 1974-1979, 53; 261.31
          Met 14 tekeningen, aan te vragen onder inv.nr. 1023
        - Gemeente Voorburg; een gedeelte van de weg, gelegen ten zuiden van en evenwijdig aan de spoorbaan 's-Gravenhage-Gouda, 1958-1960, 58; 261.3
        - Gemeente Zevenhuizen; weggedeelten van de weg 's-Gravenhage-Utrecht-Arnhem-Duitse grens: een gedeelte van de Noordelijke Dwarsweg en een gedeelte van het fietspad en aan de provincie Zuid-Holland van de in de gemeenten Waddinxveen en Moordrecht gelegen brug over de Gouwe, 1982-1989, 55; .07.351.1
          Met 25 tekeningen, aan te vragen onder inv.nr. 1025
        - Gemeente Zoetermeer; "de Groene Weg", 1961-1963, 40; 261.3
          Met 3 tekeningen, aan te vragen onder inv.nr. 1012
        - Hoogheemraadschap van Delfland; een gedeelte van de Nieuwe Vaart onder de gemeenten 's-Gravenhage, Monster en Naaldwijk, 1959-1966, 52; 261.3
          Met 7 tekeningen, aan te vragen onder inv.nr. 1022
        - Provincie Zuid-Holland; Rijksweg Delft-Maassluis, 1957-1970, 45; 261.31
          Met 11 tekeningen, aan te vragen onder inv.nr. 1016
  - Het plegen van bestuurlijk overleg met provincies en andere lagere overheden over de decentralisatie van het beheer of het onderhoud van rijkswaterstaatswerken. 1945-, 399
    Bron: Beginselen en uitgangspunten bij de overdracht van het beheer en onderhoud van natte waterstaatswerken. Rapport van de Stuurgroep Decentralisatie Beheer van Natte Waterstaatswerken, 1991, bijlage 1.
    - Dienstkring Delft
      - Periodiek overleg met gemeenten., 1988-1995; 70-72
        - Overleg met diverse gemeenten, 1988-1993, 70
          Met 1 tekening, aan te vragen onder inv.nr. 1031
        - Regio zuid, 1989-1994, 71
        - Regio noord, 1989-1995, 72
    - Dienstkring 's-Gravenhage-Zuid
      - Periodiek overleg met gemeenten, regio oost., 1989-1993; 74
  - Het voorbereiden van Koninklijke Besluiten waarbij waterstaatswerken, van niet-nationaal belang en bij wederzijdse overeenstemming, die in beheer of in onderhoud zijn bij lagere overheden, in beheer of onderhoud bij het Rijk worden gebracht. 1980-, 499
    Grondslag: Wet van 24 november 1932 (Stb. 1932, 552).
    - Dienstkring Delft
      - In beheer en onderhoud brengen bij het Rijk van enige provinciale weggedeelten namelijk de aansluiting Zestienhoven aan Rijksweg 13 aan beide zijden., 1988-1995; 33
        Met 24 tekeningen, aan te vragen onder inv.nr. 1009
    - Directie Wegen
      - In beheer en onderhoud brengen bij het Rijk van rijkswaterstaatswerken., 1943-1952; div. nrs
        - Gemeente Naaldwijk. 1948-1952, 65-67
          - Een gedeelte van de Langebroekweg van weg no. 20, 1949, 67; 261.3
          - Een gedeelte van de Middelbroekweg van weg no. 20, 1948-1952, 65; 261.3
            Met 1 tekening, aan te vragen onder inv.nr. 1030
          - Een gedeelte van de Noord-Lierweg en de Langebroekweg van weg no. 20, 1949-1950, 66; 261.3
        - Gemeente Maasland; een gedeelte van de Nolweg en Oude Campsweg van Weg no. 20 van het Rijkswegenplan 1948, 1949-1950, 31; 002.2
          Met 12 tekeningen, aan te vragen onder inv.nr. 1008
        - Gemeente Zevenhuizen; een gedeelte van de Noordeinderweg van weg no. 12, 1943-1949, 64; 261.31
  - Het afsluiten van overeenkomsten met lagere overheden opdat een waterstaatswerk, in afwijking van de werkingssferen van wetten en Koninklijke Besluiten ter overdracht van waterstaatswerken, in beheer of in onderhoud bij het Rijk dan wel bij de betreffende lagere overheid zal komen. 1992-, 502
    Grondslag: Wet herverdeling wegenbeheer (Stb. 1992, 563), art. 5.
    Product: Overeenkomst.
    - Dienstkring Delft
      - Het afsluiten van overeenkomsten met lagere overheden betreffende de overdracht van rijkswaterstaatswerken., 1983-1999; 96-98
        - Overdracht van verkeersregelinstallaties van de N-730 van de hoofdingenieur-directeur aan de dienstkring, 1983-1993, 96; -1.811.135
        - Overdracht van de Utrechtsebaan te Voorburg door de gemeente Voorburg aan de dienstkring, 1986-1997, 97; pak
          Met 19 tekeningen, aan te vragen onder inv.nr. 1048
        - Correspondentie met dienstkringen en andere instanties betreffende de overdracht van rijkswaterstaatswerken, 1996-1999, 98
      - Het maken van afspraken met lagere overheden betreffende de verdeling van beheer en onderhoud van rijkswaterstaatswerken in het kader van de Wet Herziening Wegen., 1989-1998; 77-94
        - Gemeente Bleiswijk, 1990-1996, 84; .07.351.1
          Met 8 tekeningen, aan te vragen onder inv.nr. 1039
        - Gemeente Delft, 1990-1998, 88; .07.351.1; pak
          Met 16 tekeningen, aan te vragen onder inv.nr. 1043
        - Gemeente De Lier, 1992-1993, 93; .07.351.1
          Met 1 tekening, aan te vragen onder inv.nr. 1046
        - Gemeente Leidschendam, 1991-1995, 87; .07.351.1
          Met 9 tekeningen, aan te vragen onder inv.nr. 1042
        - Gemeente Maasland, 1992-1996, 86; .07.351.1
          Met 19 tekeningen, aan te vragen onder inv.nr. 1041
        - Gemeente Maassluis, 1992-1995, 85; .07.351.1
          Met 7 tekeningen, aan te vragen onder inv.nr. 1040
        - Gemeente Moordrecht, 1989-1996, 83; .07.351.1
          Met 11 tekeningen, aan te vragen onder inv.nr. 1038
        - Gemeente Naaldwijk, 1992-1996, 78; .07.351.1
          Met 6 tekeningen, aan te vragen onder inv.nr. 1033
        - Gemeente Nieuwerkerk aan den IJssel, 1993, 91; .07.351.1
        - Gemeente Nootdorp, 1992-1995, 79; .07.351.1
          Met 6 tekeningen, aan te vragen onder inv.nr. 1034
        - Gemeente Pijnacker, 1992-1995, 80; .07.351.1
          Met 8 tekeningen, aan te vragen onder inv.nr. 1035
        - Gemeente Rijswijk, 1991-1997, 81; .07.351.1
          Met 19 tekeningen, aan te vragen onder inv.nr. 1036
        - Gemeente Vlaardingen, 1991-1996, 89; .07.351.1
          Met 4 tekeningen, aan te vragen onder inv.nr. 1044
        - Gemeente Waddinxveen, 1990-1996, 82; .07.351.1
          Met 24 tekeningen, aan te vragen onder inv.nr. 1037
        - Gemeente Zevenhuizen-Moerkapelle, 1992-1995, 77; .07.351.1
          Met 12 tekeningen, aan te vragen onder inv.nr. 1032
        - Gemeente Zoetermeer, 1992-1996, 94; .07.351.1
          Met 18 tekeningen, aan te vragen onder inv.nr. 1047
        - Provincie Zuid-Holland, 1990-1998, 90; .07.351.1
          Met 2 tekeningen, aan te vragen onder inv.nr. 1045
    - Directie Wegen
      - In beheer en onderhoud brengen bij het Rijk en bij de provincie Zuid-Holland in de gemeente Bleiswijk gelegen weggedeelten van Rijksweg no. 12., 1945-1951; 61; 261.31
        Met 3 tekeningen, aan te vragen onder inv.nr. 1029
  - Het opstellen van richtlijnen voor aanleg en onderhoud van infrastructurele werken. 1945-, 528
    Product: Richtlijnen voor het ontwerp van autosnelwegen (ROA) en niet-autosnelwegen (RONA).
    Richtlijnen voor de bewegwijzering.
    Eisen lichtmasten.
    Richtlijnen veilige bermen.
    Handboek bermbeveiliging.
    Nota tijdelijke afscherming van autowrakken en middenbermen.
    Nota draagkracht bermen.
    Handleiding beheer groenvoorzieningen.
    Opm.: Het betreft voornamelijk richtlijnen met betrekking tot autosnelwegen, die alle bij de Rijkswaterstaat in beheer zijn.
    De Richtlijnen voor het Ontwerpen van Autosnelwegen (ROA) en (Commissie) Richtlijnen voor het Ontwerpen van Niet-Autosnelwegen (RONA) en de meeste andere richtlijnen zijn in beheer gegeven bij de Stichting Centrum voor Regelgeving en Onderzoek in de Grond-, Water- en Wegenbouw en de Verkeerstechniek (CROW) te Ede, een stichting waar Rijkswaterstaat in participeert.
    - Dienstkring Delft
      - Richtlijnen voor het omgaan met contracten en een basisbestek betonreparaties., 1982-1996; 123; .07.73; pak
  - Het aanleggen en verbeteren van kunstwerken ten behoeve van de verkeersinfrastructuur. 1945-, 540
    Bron: Interviews.
    Opm.: Het gaat om:
    - Tunnels.
    - Bruggen.
    - Viaducten.
    - Aquaducten.
    - Sluizen.
    - Stuwen.
    Voor een fasering van de handeling zie activiteitenlijst.
    - Dienstkring Delft
      - Rijksweg 13; Vervanging van de Pauwbrug in de gemeente Delft., 1992-1999; 121; pak
        Met 6 tekeningen, aan te vragen onder inv.nr. 1054; Zie ook inv.nr. 116 archiefblok 5069
  - Het voorbereiden van (wijzigingen op) de Wegenverkeerswet. 1930-, 561
    Product: Wet (Wegenverkeerswet), algemene maatregel van bestuur.
    Opm.: Naast de Wegenverkeerswet gaat het om de Wet van 14 mei 1981, Stb. 287, houdende een voorziening inzake de bevoegdheid tot geslotenverklaring van wegen voor motorrijtuigen.